臺灣宜蘭地方法院刑事判決
110年度易字第318號
公  訴  人  臺灣宜蘭地方檢察署檢察官
被      告  王桂秋


上列被告因竊盜案件，經檢察官提起公訴（110年度偵字第4532
號），本院判決如下：
    主  文
王桂秋犯攜帶兇器竊盜罪，處有期徒刑陸月，如易科罰金，以新
臺幣壹仟元折算壹日。緩刑貳年，並應於本判決確定之日起壹年
內，向公庫支付新臺幣參萬元。
扣案之鐮刀貳支及剪刀壹支均沒收。
    犯罪事實
一、王桂秋基於為自己不法所有意圖暨竊盜犯意，於民國110年6
    月28日下午6時許，騎乘其所有車牌號碼000-0000號普通重
    型機車，前往宜蘭縣壯圍鄉新南路二段東側河堤旁江興嬋所
    種植之哈密瓜田內，持其所有、客觀上對人之生命、身體足
    以造成危害之剪刀1支及鐮刀2支，竊取江興嬋所有價值約新
    臺幣（下同）6,400元之哈密瓜16顆得手。嗣為江興嬋當場
    發現報警，警方據報後迅速趕往現場將王桂秋逮捕，並扣得
    王桂秋所有鐮刀2支、剪刀1支及塑膠尼龍繩1條等物，而查
    獲上情。
二、案經江興嬋告訴暨宜蘭縣政府警察局礁溪分局報告臺灣宜蘭
    地方檢察署檢察官偵查起訴。
    理  由
一、本判決以下引用之證據，均依法定程序製作、取得，與本案
    具有關聯性，業經本院依法踐行調查證據程序，檢察官、被
    告王桂秋復未曾爭執該等證據之證據能力（見本院卷第23頁
    至第24頁、第38頁至第39頁），亦查無依法應排除其證據能
    力之情形，認均具證據能力。
二、前開犯罪事實，業據被告於本院準備程序及審理時均坦承不
    諱（見本院卷第23頁、第40頁），並經告訴人江興嬋於警詢
    中指述無訛（見警卷第12頁至第14頁），且有現場暨扣案物
    照片、車輛詳細資料報表、搜索扣押筆錄、贓物認領保管單
    、扣押物品清單等在卷可稽（見警卷第22頁至第34頁、第15
    頁至第19頁、第24頁）。足認被告前揭自白與事實相符，可
    以採信。本案事證明確，被告如犯罪事實欄所示之竊盜犯行
    ，堪予認定，應依法論科。
三、論罪科刑：
　㈠查被告雖稱扣案鐮刀、剪刀及塑膠尼龍繩均係其所有，惟行
    竊時僅有使用剪刀，其他工具本來就放在機車內云云（見警
    卷第7頁）。查扣案剪刀、鐮刀均屬金屬製品，外型尖銳，
    客觀上足以對人之生命、身體、安全構成威脅，要屬兇器無
    訛，有扣案物照片可佐（見警卷第29頁）；按刑法第321條
    第1項第3款之攜帶兇器竊盜罪，係以行為人攜帶兇器竊盜為
    其加重條件，此所謂兇器，其種類並無限制，凡客觀上足對
    人之生命、身體、安全構成威脅，具有危險性之兇器均屬之
    ，且祇須行竊時攜帶此種具有危險性之兇器為已足，並不以
    攜帶之初有行兇之意圖為必要（最高法院79年台上字第5253
    號判例、90年度台上字第1261號判決意旨參照）。查被告本
    案行竊時確有攜帶扣案剪刀、鐮刀，縱未使用鐮刀，依上開
    說明，並無礙攜帶兇器加重條件之成立。是核被告所為，係
    犯刑法第321條第1項第3款之攜帶兇器竊盜罪。
  ㈡爰審酌被告不思以正當途徑獲取所需，妄想以不勞而獲方式
    竊取告訴人種植哈密瓜16顆，其動機及手段均應非難，併衡
    量被告犯後坦承犯行，因告訴人未於調解時到場，致迄未與
    告訴人達成調解或實際填補損害之犯後態度；再斟酌被告所
    竊取財物價值僅6,400元，並已當場為警方查扣發還予告訴
    人，有現場照片及贓物認領保管單可參（見警卷第26頁、第
    22頁），造成告訴人損害有限；兼衡被告前無任何犯罪科刑
    紀錄，有臺灣高等法院被告前案紀錄表在卷可憑，素行良好
    ，暨其自陳國中畢業之智識程度，單親、打零工維生、家中
    尚有國小三年級孫子需由其一人扶養之家庭經濟狀況（見本
    院卷第40頁）等一切情狀，量處如主文所示之刑，並諭知易
    科罰金之折算標準，以期相當。
  ㈢末查，被告前未曾因故意犯罪受有期徒刑以上刑之宣告，有
    臺灣高等法院被告前案紀錄表在卷可按，本次因一時失慮致
    罹刑典，犯後業已坦承犯行，所竊得之物業已由警方查扣發
    還予告訴人，犯後態度良好，信被告經此教訓，當知謹慎而
    無再犯之虞，為免短期自由刑之流弊，本院認前開宣告之刑
    以暫不執行為適當，依刑法第74條第1項第1款規定，併宣告
    緩刑2年，以啟自新。又為使被告能深切記取教訓，修復所
    為犯行對法秩序之破壞，並督促其保持善良品行，避免存有
    僥倖心理，復因法治觀念薄弱再觸法網，亦有預防再犯之必
    要，乃認除所為緩刑宣告外，應另課予其一定負擔始屬適當
    ，依刑法第74條第2項第4款規定，命被告應於本判決確定之
    日起1年內，向公庫支付如主文所示之公益金。上開為緩刑
    宣告所附條件，依刑法第74條第4項規定，得為民事強制執
    行名義，且依刑法第75條之1第1項第4款規定，違反該負擔
    情節重大，足認原宣告之緩刑難收其預期效果，而有執行刑
    罰之必要者，得撤銷其緩刑之宣告，附此敘明。
四、按犯罪所得，屬於犯罪行為人者，沒收之。犯罪所得已實際
    合法發還被害人者，不予宣告沒收或追徵，刑法第38條之1
    第1項前段、第5項分別定有明文。經查，本案被告竊得之哈
    密瓜16顆業已查扣，由警方發還予告訴人，依前開說明，爰
    不再宣告沒收或追徵。至扣案剪刀1支、鐮刀2支，均為被告
    所有，且為被告行竊時所攜帶，爰依刑法第38條第2項前段
    規定宣告沒收；另扣案塑膠尼龍繩1條，並非違禁物，亦無
    證據可認是被告供本案犯罪所用，爰不予宣告沒收。
據上論斷，應依刑事訴訟法第299條第1項前段，刑法第321條第1
項第3款、第41條第1項前段、第74條第1項第1款、第2項第4款、
第38條第2項前段，刑法施行法第1條之1第1項，判決如主文。
本案經檢察官吳志成提起公訴，檢察官劉憲英到庭執行職務。
中　　華　　民　　國　　110 　年　　9 　　月　　28　　日
                  刑事第三庭法  官  游欣怡
以上正本證明與原本無異。
如不服本判決應於收受本判決後20日內向本院提出上訴書狀，並
應敘述具體理由。若未敘述理由者，應於上訴期間屆滿後20日內
向本院補提理由書狀(均須按他造當事人之人數附繕本)。
                            書記官　吳蔚宸
中　　華　　民　　國　　110 　年　　9 　　月　　28　　日
附錄本案論罪科刑法條：
中華民國刑法第321條
犯前條第1項、第2項之罪而有下列情形之一者，處6月以上5年以
下有期徒刑，得併科50萬元以下罰金：
一、侵入住宅或有人居住之建築物、船艦或隱匿其內而犯之。
二、毀越門窗、牆垣或其他安全設備而犯之。
三、攜帶兇器而犯之。
四、結夥三人以上而犯之。
五、乘火災、水災或其他災害之際而犯之。
六、在車站、港埠、航空站或其他供水、陸、空公眾運輸之舟、
    車、航空機內而犯之。
前項之未遂犯罰之。